---
title: "Gruppe 6 Notebook:)"
output: html_notebook
---
To Do's:
- Spalte Warengruppe wieder einfügen-> wie fügt man unterschiedlich lange df zsm?
- Heatmap erstellen
- lineares Modell mit unterschiedlichen Parametern auffüllen
- lineares Modell: was kann man generell verändern
- Ergebnisse des Modells plotten
- Wie interpretiert man die Werte des Modells
- wie shelved man hier Changes?
- wie Code Änderungen sehen?

Basics:

$ : Auf einzelne Spalten zugreifen und diese als Vektor auslesen
    Bsp: wetter$Datum
    - damit können auch neue Spalten hinzugefügt werden
```{r}
#libraries importieren
library(readr)
```


```{r}
#Warengruppe an Tabelle anhängen

df_alles <- table_UWK

#Zeilen angeben lassen
nrow(df_alles)
nrow(umsatzdaten_gekuerzt)
nrow(table_UWK)

View(df_alles)

```

```{r}
#modell trainieren

#mit einem Parameter
mod <- lm(Umsatz ~ Bewoelkung, table_UWK)
summary(mod)

#mit 2 Parameter
##Plus->zweite unabhängige Prädiktorvariable ist hier Temperatur
mod_two <- lm(Umsatz ~ Bewoelkung+Temperatur, df_alles)
summary(mod_two)

```


